臺灣板橋地方法院交通事件裁定　　　　96年度交聲字第1161號
原處分機關　交通部公路總局臺北區監理所
異　議　人
即受處分人　甲○○
上列受處分人因違反道路交通管理處罰條例事件，對於交通部公
路總局臺北區監理所中華民國96年7月6日所為之處分（原處分案
號：北監自裁字第裁4O-1DOO62155號），聲明異議，本院裁定如
下：
    主  文
異議駁回。
    事  實
一、按汽車駕駛人在道路收費停車處所停車，未依規定繳費，主
    管機關應書面通知駕駛人於七日內補繳，並收取必要之工本
    費用，逾期再不繳納，處新臺幣（下同）三百元罰鍰，道路
    交通管理處罰條例第56條第2 項定有明文。
二、本件異議人即受處分人甲○○於民國96年1月13日下午4時26
    分許，駕駛車牌號碼CS-2858 號自用一般小客車，因在桃園
    縣中壢市○○路道路收費停車處所停車，經催繳不依規定繳
    費，經桃園縣政府交通局以受處分人有違反道路交通管理處
    罰條例第56條第2 項之事實逕行製單舉發，並為書面催繳，
    惟受處分人均未依規定繳費，嗣受處分人向原處分機關申訴
    ，原處分機關函請舉發機關調查後，原處分機關仍依道路交
    通管理處罰條例第56條第2 項、違反道路交通管理事件統一
    裁罰基準表之規定，於96年7 月6 日裁處受處分人罰鍰三百
    元。
三、受處分人固不否認有於上述時、地將車牌號碼CS-2858 號自
    用一般小客車停放在道路收費停車處之事實，惟辯稱：伊離
    場前未見繳費通知單，並非蓄意不繳云云。然查，受處分人
    於上揭時地停車後縱有未見繳費通知單之情事，惟其既將自
    用小客車停放在公有路邊收費停車格，當應知悉須繳停車費
    ，豈可因未見繳費通知單即置之未理。再者，該收費停車格
    均設有收費期間及未見繳費單需查詢電話之公告牌，明確告
    知駕駛人停車離場時，如未見繳費單應於停車日起3 日後，
    去電查詢，此有桃園縣政府交通局96年5 月16日桃交停字第
    0960009890號函附卷可稽，受處分人亦未為之。又受處分人
    雖自稱長期於臺中工作，惟住址仍於臺北縣中和市○○路○
    段178 巷1 號，並未變更，此觀諸受處分人提出本件聲明異
    議狀時所填載之住址仍為上址即明。而本件舉發機關即桃園
    縣政府交通局就受處分人違規未繳停車費用之催繳通知單已
    依法寄送上址，惟因未獲會晤本人亦無受領文書之同居人、
    受僱人或接收郵件人員，而依法以寄存於送達地郵政機關方
    式送達（行政程序法第74條第2 項、違反道路交通管理事件
    統一裁罰基準及處理細則第5 條規定參照），業於96年2 月
    15日合法送達完成催繳單送達程序，足證主管機關已依法律
    規定完成書面通知異議人補繳停車費之程序，嗣因受處分人
    仍未於期限內繳納，原處分機關始再依道路交通管理處罰條
    例第56條第2 項之規定裁處受處分人罰鍰三百元，自屬有據
    ，以上各情，並有桃園縣政府交通局於96年8 月17日以桃交
    停字第0960017485號函覆檢送本件停車費催繳之送達證書及
    舉發通知單附卷可憑。受處分人雖以前開情詞置辯，尚難認
    為可採，事證明確，其有上述違規行為洵堪認定。
四、綜上所述，受處分人確有在道路收費停車處所停車，未依規
    定繳費之違規行為，原處分機關依道路交通管理處罰條例第
    56條第2 項、違反道路交通管理事件統一裁罰基準表之規定
    ，裁處受處分人罰鍰三百元，核無違誤，本件聲明異議為無
    理由，應予駁回。
據上論斷，依道路交通案件處理辦法第19條，裁定如主文。
中　　華　　民　　國　　96　　年　　10　　月　　31　　日
                  交通法庭    法  官  張江澤
上列正本證明與原本無異。
如不服本裁定，應於送達後5日內，向本院提出抗告狀。
                              書記官　林怡秀
中　　華　　民　　國　　96　　年　　10　　月　　31　　日
